# 评估增值会计处理

提问人：KKWWWGGUH 时间：2012-07-16 15:41:25
母公司控制A企业（持有100%股权），A企业今年进行公司制，改制成有限公司，A企业评估增值 1000 万元，A公司已已调账，母公司按评估增值调增长期投资 1000 万元、资本公积 1000 万元，A企业改制后，母公司以评估值对外转让A公司，问题：母公司计入资本公积的 1000 万元（不考虑相关税费）能否转入投资收益？？

回答人：chenyiwei
这个问题没有明确的结论。个人理解比照IFRS下对固定资产的重估增值准备的处理方法，直接从资本公积转入留存收益，不通过利润表。

提问人：飘雪～ 时间：2012-07-16 22:08:44
回复 chenyiwei 的帖子
陈版，请教固定资产更新改造，转入再建工程核算，如果期末已经完工，附注披露固定资产时，从固定资产转出再建工程、从再建工程转入固定资产是否应当按照净额列示为本期增加？
如果期末再建工程未完工？如何披露？觉得披露本期固定资产减少不合适，因为只是转到再建工程？请教。谢谢！

回答人：chenyiwei
1 、当年完工的更新改造，应按净额即实际发生的可资本化的更新改造支出列报为固定资产的增加。 2 、跨年的，期末在在建工程中列报，所以在固定资产和在建工程的附注中还是应当分别披露减少和增加，但可补充文字说明。

提问人：zengfengxia 时间：2012-07-17 12:54:16
回复 chenyiwei 的帖子
请教陈版，既然可以认定为其他综合收益，为什么不能结转投资收益而转入留存收益？

回答人：chenyiwei
这个主要是约定俗成的惯例，很难说有完全合理的理论依据，就像现在IFRS 9中有部分公允价值变动的其他综合收益永远不会转入损益一样。其中的理论依据尚未明确理解。